【裁判字號】    89,交簡上,18
【裁判日期】    890429
【裁判案由】    過失傷害
【裁判全文】
臺灣臺北地方法院刑事判決                        八十九年度交簡上字第十八號
    上 訴 人即
    被      告  乙○○
右上訴人因過失傷害案件，不服本院新店簡易庭( 八十八年度店簡字第五七一號 )於
中華民國八十八年十二月十三日所為第一審刑事簡易判決( 起訴案號：八十八年度偵
字第八七八○號 )提起上訴，本院管轄第二審合議庭判決如左：
        主      文
上訴駁回。
乙○○緩刑貳年。
        事      實
一、乙○○於八十八年三月六日上午八時卅分許，駕駛一輛車牌SP-4286 號自用小客
    車，欲前往臺北縣新店市○○路一一九號三樓「矽碼科技股份有限公司」上班，
    途經寶中路九十七巷( 通往寶橋路二三五巷方向之窄巷 )內停車開啟車門時，同
    向左側適有成年女子甲○○駕駛一輛車牌DMZ-637 號輕機車自後駛來。乙○○理
    應注意行人、車輛並讓其先行，依當時情形又無不能注意之情事，竟疏未注意即
    貿然開啟左前車門，以致甲○○駕駛該輛輕機車閃避不及，擦撞該輛自用小客車
    左前車門倒地。甲○○受有右上頜正中門齒脫落、齒槽輕微裂開、下唇內側裂傷
    、右膝擦傷約6 X 6 公分、左大腿瘀血約5 X 4 公分、下嘴唇擦傷約一公分及右
    前臂瘀血約3 X 3 公分等傷害。
二、案經被害人甲○○訴請臺北縣警察局新店分局移送臺灣臺北地方法院檢察署檢察
    官偵查聲請簡易判決處刑。
        理      由
一、訊據被告乙○○雖就其駕駛車牌SP-4286 號自用小客車於前揭時地停車開啟車門
    與被害人甲○○所駕駛之車牌DMZ-637 號輕機車發生擦撞壹節供承不諱，惟辯稱
    略以「甲○○當時車速過快，也有過失」云云。經查：被告乙○○係領有合格駕
    駛執照之駕駛人，其就「道路交通安全規則」第一一二條第一項第十五款「停車
    開啟車門時，應注意行人、車輛，並讓其先行」之規定，自應知之甚稔，況查本
    件交通事故發生時，係白天、天候晴且視線良好，被告乙○○並無任何不能注意
    前揭規定之情事，其應注意且能注意竟疏未注意以致肇事，其對於本件交通事故
    之發生自有過失。臺灣省臺北縣區車輛行車事故鑑定委員會及臺灣省車輛行車事
    故覆議鑑定委員會亦均為相同之鑑定，有鑑定意見書及該覆議委員會函各壹件在
    卷( 偵查卷第卅四頁 )可稽，甚且該覆議委員會函特別加註「甲○○無肇事因素
    」壹語。被告乙○○空言指摘被害人甲○○「車速過快」云云，無非係畏罪卸責
    之詞，不足採信。被害人甲○○受有前揭傷害，亦有天主教耕莘醫院診斷書貳紙
    在卷可稽，被告乙○○之過失與被害人甲○○所受前揭傷害間有相當因果關係。
    本件事證明確，應予依法論科。
二、核被告乙○○所為，係犯刑法第二百八十四條第一項前段過失傷害罪。原審審酌
    其過失程度、被害人所生損害等一切情狀適用上開法條判處拘役伍拾日，如易科
    罰金，以佰元折算壹日，經核並無不當，被告乙○○指摘原審量刑過重，雖無
    理由，應予駁回。惟查被告乙○○未曾受有期徒刑以上刑之宣告，有臺灣高等法
    院檢察署刑案紀錄簡覆表壹件在卷可稽，且已與被害人甲○○達成民事上和解賠
    償新臺幣拾肆萬元，有和解筆錄正本在卷可稽，其經此次教訓當知所警惕，應無
    再犯之虞，本院認其前所受宣告之刑，以暫不執行為適當，爰併予諭知緩刑貳年
    ，以勵自新。
據上論斷，應依刑事訴訟法第四百五十五條之一第一項、第三項，第三百六十八條，
刑法第七十四條第一款，判決如主文。
本案經檢察官丁素蘭到庭執行職務
中      華      民      國    八  十  九    年     四     月    廿九    日
                          臺灣臺北地方法院交通法庭
                              審判長法  官  李  春  地
                                    法  官  林  政  憲
                                    法  官  鍾      華
右正本證明與原本無異
本件不得上訴。
                                    書記官  黃  繡  琴
中      華      民      國    八  十  九    年     五     月     一     日


司法院資訊處製作；財團法人民間司法改革基金會備份。
